臺灣高等法院刑事判決　　　　　　　　　96年度上易字第69號
上　訴　人
即　被　告　甲○○
上列上訴人因竊盜案件，不服臺灣臺北地方法院95年度易字第25
07號，中華民國95年12月14日第一審判決（起訴案號：臺灣臺北
地方法院檢察署95年度偵字第20082 號），提起上訴，本院判決
如下：
    主  文
上訴駁回。
    事  實
一、甲○○與陳建廷（業經原審判決確定）素有飲用酒精飲品之
    習慣，並均有因酒後駕駛動力交通工具而觸犯公共危險罪之
    刑案記錄，二人於民國（下同）95年9 月15日下午10時45分
    許，在甲○○位於台北市○○區○○街101巷1號4 樓住處飲
    酒後，欲前往台北市○○○路處，因二人身上均無金錢，乃
    意圖為自己不法之所有犯意，而共同起意竊取路邊自小客車
    內財物，甲○○遂自住處取一客觀上足充為兇器之斧頭1 把
    ，二人自同年月15日晚間至16日清晨時分，在台北市○○區
    ○○路2段291巷內，以由陳建廷、甲○○分別以斧頭敲毀停
    置在上址291 巷內或巷口附近之自小客車車窗玻璃後（毀損
    部分均未據告訴），再由甲○○進入車內竊取財物，遞交給
    負責把風之陳建廷持取之方式竊盜，其等即以此方式，竊得
    賴家宏所有車號為3E-9107號自小客車內之車內行動電話1具
    【價值約新台幣（下同）2,000元】、清潔劑1瓶（價值約30
    0元）、油票面額25元、現金25元；丙○○所有車號為7627-
    HP號自小客車內之車內羽毛球拍3支（價值約3,000元）；丁○○所有車號為IL-9406 號自小客車內之高速公路40元回數
    票3張（價值約120元）、領航者測速器1具（價值約800元）
    、汽車香水補充液1瓶（價值約100元）；庚○○所有車號為
    2A-6729號自小客車內之車用液晶螢幕1 臺（價值約7,000元
    ）、現金銅板30元得逞（以上均詳如附表壹所示）。另黃文
    卿之所有車號為DZ-2008 號自小客車，經陳建廷、甲○○以
    斧頭敲毀車窗玻璃入內搜尋有意竊取之財物未果，而竊盜未
    遂（如附表貳所示）。陳建廷因遭碎玻璃割傷左腳，而取得
    測速器、汽車香水及55元後，先行返家，剩下贓物則交由甲○○取得，甲○○於同年月16日上午8時30分至同路段209巷
    與嘉興街內，復以斧頭敲壞車號H8-8659 號自小客車車窗玻
    璃，入內行竊，尚未得手時，適員警經過而當場查獲，（如
    附表所示），並循線隨後至陳建廷住處起出測速器、汽車
    香水及55元等贓物。
二、案經台北市政府警察局大安分局報請臺灣台北地方法院檢察
    署檢察官偵查後起訴，因甲○○於原審準備程序進行中就被
    訴事實為有罪之陳述，經原審合議庭裁定由受命法官獨任進
    行簡式審判程序審理。
    理  由
一、上揭事實，業經被告甲○○於原審審理時坦承不諱，核與被
    害人丁○○、庚○○、丙○○、乙○、戊○○○之指訴（見
    臺灣臺北地方法院檢察署95年度偵字第20082 號卷第20頁至
    第22頁、第23頁至24頁、第27頁至28頁、第29頁至第30頁、
    第32頁至第33頁），及共犯陳建廷於警詢、偵查及原審審理
    中供述之情節大致相符（見同偵卷第17頁至第19頁、第78頁
    至第80頁、第101頁至102頁），並有扣押物品目錄表1 紙，
    丁○○、庚○○、己○○簽具之臺北市政府大安分局物品發
    還領據共4紙，及扣案斧頭1把可資佐證，足認被告出於任意
    性之自白與事實相符，本件事證明確，被告犯行堪以認定，
    應依法論科。
二、按刑法第321條第1項第3 款之攜帶兇器竊盜罪，其所稱「兇
    器」，其種類並無限制，凡客觀上足對人之生命、身體、安
    全構成威脅，具有危險性之兇器均屬之，且祇須行竊時攜帶
    此種具有危險性之兇器為已足，並不以攜帶之初有行兇之意
    圖為必要（最高法院79年臺上字第5253號判例可資照），
    而被告與同案被告陳建廷行竊時所攜帶之斧頭1 把，經原審
    當庭勘驗結果為：斧柄長約16.5公分、斧刃長約15公分，利
    刃長約7.5 公分，斧刃由金屬構成，有原審95年11月30日筆
    錄可按，是以，持扣案斧頭攻擊人體，顯足以對人之生命、
    身體產生相當之危害，核屬兇器無疑。在按數行為於同時同
    地或密切接近之時地實施，侵害同一之法益，各行為之獨立
    性極為薄弱，依一般社會健全觀念，在時間差距上，難以強
    行分開，在刑法評價上，以視為數個舉動之接續施行，合為
    包括之一行為予以評價，較為合理，則屬接續犯，而為包括
    之一罪（此最高法院86年度臺上字第3295號判例意旨可資參
    照），本件被告等竊盜多部車輛之犯行，雖於接近之時、地
    為之，然而，其等主觀上對於各車輛上行竊之財物非屬一人
    所有當有認識，而各次竊盜犯行之被害人既不相同，侵害之
    財產法益即非同一，且各次竊盜行為均具有獨立性，依一般
    社會健全觀念，在時間差距上，並非不得分開而論，縱因刑
    法第56條修正後已廢除連續犯裁判上一罪之對被告較有利規
    定，惟在刑法評價上，仍不應逕視為數個舉動之接續施行而
    為包括之一罪至明。核被告所為，於附表壹所示之犯行均係
    犯刑法第321條第1項第3 款之攜帶兇器竊盜罪；附表貳所示
    之犯行均係犯刑法第321條第2項、第1項第3款攜帶兇器竊盜
    未遂罪。被告於附表所示之犯行，另犯刑法第321條第1項
    第3 款之攜帶兇器竊盜未遂罪。被告與同案被告陳建廷二人
    所為如附表壹、貳所示之竊盜犯行，彼此間有犯意聯絡及行
    為分擔，均為共同正犯。又被告與同案被告陳建廷雖已著手
    於附表貳、所示之竊盜行為之實施，惟未生竊得財物之結
    果，為未遂犯，爰依刑法第25條第2 項規定，得按既遂犯之
    刑減輕之。
三、原審適用刑法第28條、第25條第2項、第321條第1項第3款、
    第2 項、第25條第2項、第38條第1項第2款、第51條第5款之
    規定，並審酌被告已有前科，有本院被告前案紀錄表附卷可
    稽，猶不知警醒，再因酒後心生貪念竊盜觸法，其素行非佳
    、其犯罪之手段、生活狀況、智識程度、犯罪之危害程度，
    並斟酌其坦認犯行，非無悔意，犯罪後之態度尚佳等一切情
    狀，就其共同攜帶凶器竊盜4罪，各判處有期徒刑6月，共同
    攜帶凶器竊盜未遂，處有期徒刑3 月，攜帶凶器竊盜，未遂
    ，處有期徒刑3月，並均就扣案之斧頭1把，認係被告所有且
    供犯罪所用之物諭知沒收。並就以上數罪，諭知應執行有期
    徒刑2年2 月、扣案之斧頭1把沒收。經核原審認事用法均無
    不合，被告未具理由提起上訴，核無理由，應予以駁回。
四、被告經合法傳喚，無正當理由不到庭，爰不待其陳述逕行判
    決。
據上論斷，應依刑事訴訟法第368條、第371條，判決如主文。
本案經檢察官張秋雲到庭執行職務。
中　　華　　民　　國　　 96 　年　　 3   　月　  15 　日
                       刑事第十一庭 審判長法　官  張連財
                                          法  官  林明俊
                                          法  官  楊照男
以上正本證明與原本無異。
不得上訴。
                                          書記官  陳秋雄
中　　華　　民　　國　　 96 　年　　 3   　月　  15 　日
附錄：本案論罪科刑法條全文
附表壹
┌──┬────┬─────┬────┬────┬─────┬────┐
│編號│犯罪時間│犯罪地點  │犯罪手法│被害人  │竊取物品  │備註    │
├──┼────┼─────┼────┼────┼─────┼────┤
│一  │民國（下│臺北市大安│共同持斧│己○○使│車用行動電│物品發還│
│    │同）九十│區○○路二│頭以敲毀│用之三E │話一具、清│領具乙紙│
│    │五年九月│段二九一巷│後車窗玻│－九一○│潔劑一瓶、│（己○○│
│    │十五日晚│口        │璃方式行│七號自小│油票二十五│具領）  │
│    │間約十一│          │竊      │客車    │元、現金二│        │
│    │、二點至│          │        │        │十五元    │        │
│    │翌（十六│          │        │        │          │        │
├──┤）日清晨├─────┼────┼────┼─────┼────┤
│    │之不詳時│臺北市大安│共同持斧│丁○○先│高速公路四│物品發還│
│二  │間之某時│區○○路二│頭以敲毀│生羅昌權│十元回數票│領具乙紙│
│    │間內    │段二九一巷│左前方車│所有之IL│三張、測速│（丁○○│
│    │        │內        │窗玻璃方│－九四○│器一具、汽│具領）  │
│    │        │          │式行竊  │六號小客│車香水補充│        │
│    │        │          │        │車      │液一瓶    │        │
├──┤        ├─────┼────┼────┼─────┼────┤
│    │        │臺北市大安│共同持斧│庚○○所│車用液晶螢│物品發還│
│    │        │區○○路二│頭以敲毀│有之二A │幕一臺、現│領具乙紙│
│三  │        │段二九一巷│右後方車│－六七二│金三十元  │（庚○○│
│    │        │口        │窗玻璃方│九號自用│          │具領）  │
│    │        │          │式行竊  │小客車  │          │        │
├──┤        ├─────┼────┼────┼─────┼────┤
│    │        │臺北市大安│共同持斧│丙○○使│羽球拍三支│物品發還│
│    │        │區○○路二│頭以敲毀│用之七六│          │領具乙紙│
│四  │        │段二九一巷│右後方車│二七－HP│          │（丙○○│
│    │        │內公有停車│窗玻璃方│號自用小│          │具領）  │
│    │        │格        │式行竊  │客車    │          │        │
└──┴────┴─────┴────┴────┴─────┴────┘
附表貳
┌──┬────┬─────┬────┬────┬─────┬────┐
│編號│犯罪時間│犯罪地點  │犯罪手法│被害人  │竊取物品  │備註    │
├──┼────┼─────┼────┼────┼─────┼────┤
│    │九十五年│臺北市大安│共同持斧│戊○○○│未竊得財物│        │
│    │九月十五│區○○路二│頭以敲毀│之子黃文│          │        │
│    │日晚間約│段二九一巷│後方車窗│卿所有之│          │        │
│ 五 │十一、十│口內      │玻璃方式│DZ－二○│          │        │
│    │二點至翌│          │行竊    │○八號自│          │        │
│    │（十六）│          │        │用小客車│          │        │
│    │日清晨之│          │        │        │          │        │
│    │不詳時間│          │        │        │          │        │
│    │之某時間│          │        │        │          │        │
│    │內      │          │        │        │          │        │
└──┴────┴─────┴────┴────┴─────┴────┘
附表
┌──┬────┬─────┬────┬────┬─────┬────┐
│編號│犯罪時間│犯罪地點  │犯罪手法│被害人  │竊取物品  │備註    │
├──┼────┼─────┼────┼────┼─────┼────┤
│    │九十五年│臺北市大安│持斧頭以│乙○使用│未竊得財物│        │
│六  │九月十六│區○○路二│敲毀左前│之H八－ │          │        │
│    │日上午約│段二○九巷│方車窗玻│八六五九│          │        │
│    │八時三十│與嘉興街內│璃方式入│號自用小│          │        │
│    │分許    │          │車內行竊│客車    │          │        │
└──┴────┴─────┴────┴────┴─────┴────┘
附錄本案論罪科刑部分法條全文：
中華民國刑法第321條
犯竊盜罪而有左列情形之一者，處 6 月以上、 5 年以下有期徒刑：
一、於夜間侵入住宅或有人居住之建築物、船艦或隱匿其內而犯
    之者。
二、毀越門扇、牆垣或其他安全設備而犯之者。
三、攜帶兇器而犯之者。
四、結夥三人以上而犯之者。
五、乘火災、水災或其他災害之際而犯之者。
